臺灣臺南地方法院臺南簡易庭民事判決　
109年度南簡字第1623號
原      告  李鎧宏  

被      告  沈足珍  

上列當事人間請求損害賠償事件，經本院於民國110 年3月25日
言詞辯論終結，判決如下：
    主  文
一、被告應給付原告新臺幣（下同）10萬元，及自民國（下同）
    109年11月4日起至清償日止，按年息百分之5計算之利息。
二、原告其餘之訴駁回。
三、訴訟費用2,100元由被告負擔1,050元，餘由原告負擔。
四、本判決原告勝訴部分得假執行。但被告如以10萬元為原告預
    供擔保後，得免為假執行。
　　事實及理由
一、原告主張：兩造為同事，前因私交甚好，經常聊及彼此家庭
    事務，故被告知悉原告家人私事，後因被告前曾為其友人（
    即被告前夫之姊）向伊借款而未清償，伊要求被告應擔保其
    友人屆期清償責任之事，雙方關係因此交惡。又因被告慣常
    於臉書上抒發日常事物或情緒，伊恐其因此在臉書上發文攻
    擊伊，或揭露伊家人之隱私，兩造遂於109年1月11日簽立切
    結書（下稱系爭切結書），相互約定不得私下談論毀謗彼此
    私事及家庭，被告友人欠錢之事，在2年期限未到前，不得
    再提起此事，亦不得以任何形式向第三人說出二人過往關係
    及任何事，或將系爭切結書協議之事告知第三人等行為；如
    有違反者，須賠償對方500萬元等內容。然被告事後於109年
    3、4月間，在其個人臉書上公開發表如附件所載之內容，多
    次提到伊及伊家人之隱私及私事，並將系爭切結書內容發表
    於臉書，顯然已違反系爭切結書第4、5條之約定。是伊依該
    切結書第4、5條請求被告應賠償20萬元等語。並聲明：被告
    應給付原告20萬元，及自起訴狀繕本送達翌日起至清償日止
    ，按週年利率5%計算之利息。
二、被告則以：兩造之前私交很好，後來發生金錢借貸糾紛，因
    雙方在同公司工作，伊怕原告四處散播伊借錢之事，雙方因
    而簽立系爭切結書，約定不得有相互危害之事，違約賠償金
    額是伊當時所提議，伊事後雖有於臉書上發表如附件之內容
    ，但伊未指名道姓，且有限定閱覽對象，內容所寫之情緒化
    文字，乃因原告與其女友多次在公司言語霸凌伊，且係原告
    先於109年2月5日傳臉書訊息邀請伊女兒加好友，在伊女兒
    粉專網站按讚，騷擾伊女兒，造成伊及伊女兒莫大威脅，伊
    於事發後至精神科就醫至今等語答辯。並聲明：原告之訴駁
    回。
三、兩造不爭執事項（見南簡卷第121-122頁）：
　㈠兩造於109年1月11日簽立爭切結書，第4條約定：「甲○○與乙
    ○○二人從今爾後不可以用任何形式向除本二人以外之任何人
    說出過往的關係及任何事，違者必須賠償對方500萬元整。
    」、第5條約定：「關於本協議甲○○與乙○○不能對第三人告
    知，違者方除賠償對方500萬元外，還須無條件的離開公司
    ，以上不可異議。」
　㈡被告於109年3、4月間在臉書公開發文，内容如附件所示（見
    南司簡調卷第13-29頁；南簡卷第75-95頁）。
四、兩造爭執事項：原告主張被告如附件之發文，涉及其與家人
    之隱私及私事，依系爭切結書第4、5條請求被告賠償20萬元
    ，有無理由？
五、本院之判斷：
　㈠被告簽立系爭切結書後，確有違反第4、5條之行為：
　1.按當事人得約定債務人於債務不履行時，應支付違約金。違
    約金，除當事人另有訂定外，視為因不履行而生損害之賠償
    總額。其約定如債務人不於適當時期或不依適當方法履行債
    務時，即須支付違約金者，債權人除得請求履行債務外，違
    約金視為因不於適當時期或不依適當方法履行債務所生損害
    之賠償總額，民法第250條定有明文。又民法所定違約金有
    兩種，一為以預定債務不履行之損害賠償額為目的，此種違
    約金於債務人不履行債務時，債權人僅得就原來之給付或違
    約金擇一請求；二為以強制債務之履行為目的，此種違約金
    於債務人不履行債務時，債權人除得請求違約金外，並得請
    求原來之給付。而當事人所約定之違約金究屬何性質，應依
    當事人之意思定之，倘當事人未約定，則視為以預定債務不
    履行之損害賠償額為目的，此觀民法第250條第2項之規定自
    明（最高法院86年台上字第3397號判決意旨參照）。
  2.經查，依兩造不爭執事項㈠、㈡所示，兩造於109年1月11日簽
    立爭切結書，第4條約定：「甲○○與乙○○二人從今爾後不可
    以用任何形式向除本二人以外之任何人說出過往的關係及任
    何事，違者必須賠償對方500萬元整。」、第5條約定：「關
    於本協議甲○○與乙○○不能對第三人告知，違者方除賠償對方
    500萬元外，還須無條件的離開公司，以上不可異議。」；
    而被告於109年3、4月間在臉書公開發文，内容如附件所示
    等情，洵堪認定。
  3.又依被告如附件之發文內容，除提到被告友人向原告借款之
    事外，並言及原告母親因積欠卡債將被扣薪，被告協助找律
    師聲請更生之事，自已涉及原告及其家人之隱私及私事，且
    被告復將雙方簽立之系爭切結書內容公開於臉書，可供第三
    人閱覽知悉等情事，足證其確有違反系爭切結書第3、4、5
    條之行為，亦堪認定。是依上開說明，原告依系爭切結書第
    4、5條約定，請求被告給付違約金，即屬有據。
  4.被告雖以：其上開發文並未指名道姓，亦有限定閱覽對象之
    情詞為辯，然兩造既已約定不得再以任何形式向第三人說出
    被告友人向原告借款、雙方家庭私事及系爭切結書協議等情
    ，則被告之發文縱未指出原告姓名及限定閱覽對象，顯已違
    反不得告知第三人之約定。又被告另陳稱：上開發文起因於
    原告與其女友對其施加職場霸凌，且係原告先於109年2月5
    日傳臉書訊息邀請伊女兒加好友，在伊女兒粉專網站按讚，
    騷擾伊女兒等情詞，縱使為真，亦不得據為其違反約定之正
    當理由，是其此部分所辯，尚難採為其有利之認定。
　㈡原告請求之違約金額過高，應予酌減為10萬元：
　1.按約定之違約金額過高者，法院得減至相當之數額，民法第
    第252條定有明文。次按約定之違約金是否相當，須依一般
    客觀事實，社會經濟狀況及當事人所受損害情形，以為斟酌
    之標準（最高法院49年台上字第807號、79年台上字第1915
    號判例意旨參照）。又約定之違約金是否過高，應就債務人
    若能如期履行債務時，債權人可得享受之一切利益為衡量之
    標準，倘違約金係屬損害賠償總額預定之性質者，尤應衡酌
    債權人實際上所受之積極損害及消極損害，以決定其約定之
    違約金是否過高，若所約定之額數，與實際損害顯相懸殊者
    ，法院自得酌予核減（最高法院51年台上字第19號判例要
    旨、88年度台上字第1968號裁判要旨、82年度台上字第2529
    號裁判要旨參照）。準此，在契約自由原則之下，當事人雙
    方雖得於訂約時，盱衡自己履約之意願、經濟能力、對方違
    約時自己所受損害之程度等主、客觀因素，本諸自由意識及
    平等地位自主決定，然倘當事人雙方約定之違約金數額超過
    違約他方之實際損害額，以致雙方利益失衡時，為期公 平
    ，法院自仍得酌予核減違約金。
　2.查原告為73年次生、高工畢業，現為頂祺實業股份有限公司
    螺絲組裝部門儲備幹部，月薪資3萬2,000元，兼營室內裝潢
    工作室，名下無其他財產，108年度財產所得約60萬餘元；
    被告則為63年次生、高職畢業，現為頂祺實業股份有限公司
    螺絲組裝部門組裝員，月薪資約2萬多元，名下無其他財產
    ，108年度財產所得約40萬餘元等情，分據兩造陳明，並有
    兩造戶籍資料及108年稅務電子閘門財產所得調件明細表可
    稽。審酌兩造之年齡、身份、地位及財產狀況，暨被告違約
    情節、原告所受損害程度等情狀，認原告依系爭切結書請求
    被告賠償違約金20萬元，尚嫌過高，認應以10萬元為適當。
六、綜上所述，原告依系爭切結書約定，請求被告給付10萬元，
    及自起訴狀繕本送達翌日即109年11月4日起至清償日止，按
    年息5％計算之法定遲延利息，為有理由，應予准許；逾此部
    分之請求，則無理由，應予駁回。
七、本件事證已臻明確，兩造其餘主張陳述及所提之證據，經本
    院斟酌後認與判決結果不生影響，毋庸再予論述，附此敘明
    。 
八、本件第一審訴訟費用為2,100元，應依兩造勝敗比例，由被
    告負擔1,050元，餘由原告負擔。又原告勝訴部分，係屬民
    事訴訟法第427 條第1 項簡易訴訟事件所為被告敗訴之判決
    ，依同法第389 條第1 項第3 款規定，應依職權宣告假執行
    ；另依同法第292條第2項規定，併依職權宣告被告得預供擔
    保免為假執行。
九、訴訟費用負擔之依據：民事訴訟法第79條。
中　　華　　民　　國　　110 　年　　4 　　月　　30　　日
　　              臺南簡易庭  法  官  陳淑卿
以上正本係照原本作成。
如不服本判決，應於送達後20日內，向本院提出上訴狀並表明上
訴理由，如於本判決宣示後送達前提起上訴者，應於判決送達後
20日內補提上訴理由書（須附繕本）。如委任律師提起上訴者，
應一併繳納上訴裁判費。
中　　華　　民　　國　　110 　年　　5 　　月　　4 　　日
                              書記官  謝璧卉
附件：
編號 發文日期 發文內容 1    109年3月3日 給朋友看了手機裡面那個女的霸凌我的視頻及錄音！還有那個男的霸凌我的工作權，及騷擾我家人的私訊。 朋友說除了我原本一直要提告這方面（因為確定準備要提告所以律師才一直要我蒐證的）最後的一步就是把所有的資料都上傳到（爆料）！  最近那個霸凌女可能看我都沒落單，沒能讓它有機會霸凌我。很不爽吧。 據同事轉述說：它今天中午午休時間在我們要去洗手間的那個樓梯間大聲謾罵～一些人聽不懂的話！（我是沒聽到～因為我當時戴耳機追著劇吶！還說當時一個同部門的一個同事剛好同在那個樓梯上！所以看到那個同事也嚇一跳轉頭看著那個霸凌女！                  同事說：當時她們嚇一跳然後都罵那個謾罵者～瘋女人！哈哈哈哈哈哈 我：有喔？我都不知道 如果知道我就馬上拿手機錄影錄音了！真的是… 立委的助理問了我一些狀況，我說到時候我會選擇在那個男家附近的一家廟。我要求在那邊談！ 畢竟對於這種早已經協議完成的事。之後還在那邊靠爸靠母的 男的霸凌我的工作櫂，女的是行為言語上都霸凌。還真以為怕嗎？ 我不是怕。我只是不想跟這種人在那邊靠北，而且既然當時都已經達成協議彼此井水不犯河水。之後又變這樣。對方不仁那就怪不得我不義了。在神明還有那麼多認識你家的人面前看你有什麼面子！還真以為巴到一個寶喔?  踩到我的底線～我死也絕對不可能讓你們這對霸凌情侶好過的！  操你媽的有種就再來堵我～  到最後我一定會把全部的事情全部都說出來。讓所有認識你的人知道你的嘴臉！這陣子忍的也夠久的了！  以為視而不見聽而不聞就算了 結果果真退一步人家就進三步了 有人說自己多後台多硬… 立委助理說的～誰硬～到時候遇到的時候才知道。 唉～一個人可憐又可悲不是沒有原因的！ 心術不正的人怎麼可能有好結果昵？光是外面一副道貌岸然的樣子，結果內心醜陋到不行！ 那天去洗頭髮才知道我親嬸跟那個男的大伯母也很熟。窮已經夠讓人看不起了，明明就可以沒事。偏偏要去違背協議好的事。那就讓一切爆衝吧！讓認識你的人看 看你的嘴臉！再來嗆我啊！我是遵守協議承諾。不想當背信的人。畢竟協議內容有提到～違約的人該承擔的後果！自己清楚！ 結果昵？一再的退讓讓人以為我怕了？才會讓這對霸凌情侶一而再再而三的做出霸凌人的行為  立委…律師都已經達成共識了 我的心理醫生也開好了證明 那個霸凌女霸凌我的視頻與錄音檔也有。  男的霸凌我的工作權，這點往後提告的時候勞工局也會跟公司申調我以往工作的紀錄。騷擾我家人的證據也都提交給律師了。因為最近有人用匿名的黑粉方式騷擾 我女兒，現在立委助理正在查這件事，如果最後查出來確定是這對霸凌男女所為媽的，不管刑法民法怎麼判  我肯定立馬把地買了找人...  熟可忍孰不可忍 說過凡事適可而止 別那麼不長眼踩到我的底線 就算最後我承認我犯錯了那又怎麼著？  請問男的你犯的錯會比別人少嗎？ 真可笑。。。 到時候會讓你知道～ 因循果報～如影隨行 那天有人突然密我問我那個男的跟之前一個女的事。問我知道不知道！我還傻眼的問：那個人怎麼會知道。再問後才知道原來他認識那個女的！世界真的很小～是 吧！ 今日一該～完畢！ 吃了藥～準備睡覺了 明天上班還不知道那對霸凌男女還會出什麼招吶！ 主管說～人事跟小老闆要找我談，因為霸凌的事件太惡劣了。我說我目前沒心情談！再說再研究吧！ 要不等一切齊全了存證信函寄到公司等時 2  109年3月6日  我想對於我在公司被一對情侶霸凌的事，我在這多多少少有說了一些。而我也知道看的到這文的人也會讓那個男的知道。其實我不介意。而我現在想表達的就是… 操你媽的～姓李的有種你就繼續放任甚至在旁邊看著那個霸凌女言語的霸凌我。她所說的每一句話散播的謠言我都保留法律追訴權！ 而姓李的你霸凌我的工作權這點我也跟律師研議過。到時候要上法院律師也會跟勞工局發文到公司申調我以往的工作記錄。所以你就繼續那副（我就是要霸凌妳、就是要換掉妳的工作）那副嘴臉！  希望上法院的時候你也能這種嘴臉回應法官！還有也麻煩你跟你那個霸凌女說一聲…罵人可以，毀謗人可以，可是不管是時效性甚至她還要有那個身份跟立場！ 畢竟法院上是不接受無關緊要的路人甲乙丙丁的身份的。因為不是當事人的人做出這些行為就是構成霸凌跟妨礙名譽甚至是毀謗！ 我不理會你們的言語跟行為霸凌 甚至不理會姓李的你對我的工作霸凌，就以為我怕了嗎？  我只是一直在蒐證，等待時機 我也知道你們兩個就是想霸凌讓我離職。甚至姓李的知道我有看心理醫生的事，所以我想姓李的更想的是想霸凌到讓我受不了而自己自殺吧！ 我死了他做的那些骯髒就沒人知道了吧? 好笑！ 還有最後我再一次警告姓李的  你膽敢再騷擾我女兒一次   我一定會要你付出代價  做人真的不要言而無信 自己說過的話連你自己都當屁了 還妄想成什麼大事還想幹掉主管求上位？ 怎麼不去死一死重投胎比較快？ 還有當初我朋友要調錢。是你要賺利息你才借的。這件事也協調好兩年的時間。而你也承諾不管任何原因兩年內不會打電話給人家。如果打了電話。這筆帳就一筆勾消？結果呢？我朋友一直跟我說你一天打了好多次電話給人家。所以？  而且跟你借錢的是她。又不是我。本票切結書也都有名有姓，也都按照你的意思。雙方達成共識了。不是嗎？  媽的姓李的你跟我討錢討什麼意思的阿，那個霸凌女還一直在那邊宣傳我欠你錢。不甘心那些利息沒有了嗎？你媽媽那時候欠銀行的錢。我不也是這樣幫忙你媽跟銀 行折價嗎？還幫你媽打了更生官司勒  3    109年3月11日   哎呀～聽說有人到處宣傳～ 我欠很多人很多錢喔？ 聽了真的覺得好好笑…  我有房有車有我啊爸的土地 現值至少二千萬以上！ 我需要向誰借錢？ 有些事當初協議好的～ 現在要背信喔！ 背信忘義對某人來說好像習以為常了！  要說一些與事實不符的話時 請想想自己的處境～ 如果想像不到～   就回想一下～ 如果霸凌男那麼有錢讓我借 還需要他媽媽欠銀行那麼多卡價  還需要我幫忙去處理喔！ 如果還是沒辦法想通～  再給霸凌男一個回想記憶點…  想想當初是怎麼被那個～ 呃～啥美的… 拋棄的…不就是因為你窮嗎？ 我說過你們這對霸凌男女  所作所為我都蒐證～  保留法律追訴權！ 事實總是會有顯現的一天  真厲害的一對霸凌情侶 睜眼說瞎眼最厲害 別忘了協議內容發誓過的 違背者死全家的！ 不過我想現在霸凌男只要有霸凌女一個人 就像擁有全世界了吧！ 其他的死不足惜吧！ 背信忘義忘恩負義者 是不配也不可能擁有幸福的  我呸！ 4    109年3月13日   今天在公司把當事人都湊齊了  而今天的我也再一次見識到人性的黑暗 面，為了保護自己覺得重要的人，可以不 惜犧牲甚至睜眼說瞎話！今天很多時候我 選擇不回應甚至不爭辯，是因為我覺得不 值得跟你們這種人浪費我的思想。像你們 這種言而無信背信忘義的人，首先霸凌女 說是由我先在公司罵她的... 好好笑，我想聽到這句話應該連那個霸凌 男也覺得那個霸凌女很瞎吧！因為除了不 要臉之外。我是絕對不會口出惡言的。但 霸凌男選擇挺那個霸凌女，很好啊！再來 就是關於那個霸凌女說的我逼她四月離職 的事，他媽的，是霸凌男自己說三月那個 霸凌女會自動離職後來1/11號跟朋友協商 帳款的時候。霸凌男說會延到四月。然後 今天說是我逼她離職的！要不然要賠償 500萬。霸凌女還說她都不敢靠近我不然 也要賠500萬！媽的早就知道你就是這  種人啦！怕賠錢不敢靠近我？還一直言語 肢體霸凌我喔！啊是怎樣？？當初跟霸凌 男協議的時候他是用他全家來起誓的…… 結果～哈哈！人在做天在看   像你們這種言而無信背信忘義的人 難怪你們一輩子就是只能這樣每天想著怎 麼霸凌人！怎麼欺負人，怎麼說謊，怎麼 自導自演！  姐的時間很寶貴～沒時間陪你們這種人 玩 ! 而職場工作霸凌這種事，不是誰說了算， 也不是由誰認定的！ 我的律師說過了。而我每個星期三都會跟 我的律師匯報我的整個工作過程！所以到 時候上法院怎麼認定怎麼判決是由勞工局 及法官認定的！希望到時候你這個霸凌男  還能照那天那種態度跟口氣回我：（我憑  什麼不能換掉妳的工作） 至於霸凌女到處宣傳我向很多人借錢還說 借很多。我有公開po文讓人來認帳的也 好幾天了。都沒有人來！真傷腦筋耶。朋  友建議我po到爆料去～順帶霸凌情侶的 事靠北一番。呃～姐還在思考當中！ 下次要把有對情侶唱ktv照片po出來… 讓大家認認影中人喔！ 而關於當初那份協議內容急切結書如 下…… 切結書 因本人甲○○於自己所言不負責任。致 乙○○起了這份切結書。以約束往後甲○ ○的一些行為！ 1甲○○之女朋友不得再用任何形式不論 是公開平台還是私下談論騷擾乙○○。 2甲○○表示其女朋友會在109年三月離   職。之後在1/11號協商朋友帳款之事時應 甲○○要求更改為四月！（離職是由他們 自願而非我說的） 3乙○○朋友借款一事（從109年1月至 110年12月兩年期限，若朋友沒辦法在這 期限歸還60萬！這筆款自動歸入由乙○ ○承接至111年5月底前必須全數歸 還）！因為我是一個勇於承擔的人，雖然 當初是甲○○自己要賺利息而借款的。但 因為借款人是我朋友，於這點我的良心過 意不去，所以在甲○○的逼迫下我答應承 接下來如我朋友沒辦法償還的債務！而當 初甲○○也用他全家的性命來起誓在兩年 內絕對不會用任何形式打擾債務人！如這 段期間甲○○用任何形式與乙○○及借貸 人聯絡甚至催討，如違反這筆借貸款項一 筆勾銷！結果言而無信的人就是言而無 信，聽我朋友說他接連好幾天都猛打電話 給人家！所以我是不是能按照協商約定取 消這筆款項！ 4關於本協議甲○○與乙○○不能對第三 人告知，違者方除賠償對方新台幣500 萬元外，還須無條件的離開公司，以上不 可異議。 結果那個霸凌女今天一直拿這張協議說 事...所以是不是可以跟霸凌男求償500 萬！ 媽的～忘恩負義背信忘義的人最爛 5      109年4月16日      其實有些事說出來真的很諷刺 人生第一次上法院是因為當時某人媽媽因為欠巨額卡債而每個月都要被扣薪，在可憐心態下，去幫忙找律師出庭打更生官司…當時連律師都放棄要跟銀行協商了，但因為我的堅持不放棄！所以最後官司打成功了.而這件事的事實是否如此～公道自在人心！ 結果呢？在聽到這件事的人都覺得我是幫了人家一個大忙的狀況下！最後我換來的是什麼？ 換來的就是第二次要上法院 是因為被那個不知感恩的人及他那個跟蹤狂告… 好笑嗎？我是覺得蠻好笑的啦……  對於幫某人媽媽打官司的事 我從沒要誰報恩甚至怎樣…  畢竟當初也是我自己笨啦～ 看不得人家可憐 人家說不定還認為是我雞婆勒 但不管如何就對於目前的狀況 我真的不得不說  做人真的不要忘恩負義  明明知道誰是霸凌人的人 卻去做告我的這種行為～ 怎麼說也算恩將仇報吧！ 我說過～這個事件不管最後結果如何！對於我曾經幫過的這個某人媽媽…我是一定要跟她當面把一切事情說清楚講明白的！ 也剛好我家長輩跟那個某人家長輩很熟…到時候一起把話說個清楚 是非對錯自有公斷 一忍再忍卻還是被人逼到這個地步  再奉勸那個有病的跟蹤狂一句話  要記得某人對妳說過的一句話：當妳指著別人罵的時候 別忘了四指手指指的是妳自己，也就是妳自己在罵自 己！ 一張嘴造謠生事，無中生有的事也說的那麼爽～是有多自嗨阿……  難怪除了跟妳物以類聚的人看得上妳而已～啊～忘了對方說是妳超主動的… 還有～姐沒在理妳每天在那邊自導自演 ，（是想拿金雞獎嗎？）任憑妳故意在我面前，指桑罵槐的跟任何人說我說的天花亂墜那又怎樣，我做過什麼事，說過什麼話，有或沒有又關妳屁事～又關任何人屁事啊，妳以為妳是哪位啊？！我從來沒再理任何人的眼光及看法！難不成妳覺得我會去在乎那些人的眼光喔？哈哈！對我來說不就是一堆可憐蟲才會聽妳在那邊唬 爛！以為我會在乎嗎？！再悄悄跟妳說一句話～其實我根本看不到任何不入我的眼的人事物…哈哈 我也不在乎妳去到處造謠說我跟很多人借錢，欠債很多！MD～懂我的人我不需要解釋 不懂我懂人～他媽的我幹嘛去解釋 只不過姐還是po了公開認債文… 只是po那麼久結果到現在都沒半個人來認領～真是的…最後勸妳如果害人妄想症又發作的時候，叫你親愛男朋友帶妳去看醫生，千萬不要放棄治療 也千萬不要再無中生有的到處造謠生事甚至當跟蹤狂 了！我都替妳感覺累了！ 還是留點體力吧！到時候上法院的時候再讓妳們說個 夠！ #一直以來的忍讓結果竟然是這樣 #連發情緒文都用設定特定對象看 #MD偏偏有人就是犯賤硬要找人讓你看看完再自己去對號入座 #記得到時候上法院要把你怎麼看到我隱私文的出處交代清楚喔……  #不然我可以告你侵犯我個資喔 #最後想說的是我知道法定上所謂的不公開設特定對象觀看的人數所以我一直保持在法定人數內不過不管這件事結果如何之後那些文每篇都會變設公開畢竟真相只有一個不是嗎 #最後最後再跟那個某人一句一直以來在惹事挑事的人  是誰你自己心知肚明畢竟是誰在挑釁誰誰是霸凌者你  也都看在眼裡真的不要睜眼說瞎話小心多行不義必自  斃 6    日期不詳 對於今天開會時那個霸凌男的行為～比如 問主管叫他去做一件事，然後他聽主管的 話去做了，結果我不爽罵他是（狗）！哈 哈… 我真的好想知道霸凌男你怎麼有臉拿這件 事說昵？你要說這件事的時候有沒有想過 (當初主管叫林胖胖做事而林胖胖去做的 時候。你也是罵人家乖的像狗）沒有嗎？ 跟你共桌吃飯的人應該都聽了上百次，甚 至連更難聽的形容詞也有！ 而我當下沒去吐槽你～是因為姐可憐你， 可憐你以為你用你的假自大就可以掩飾你 的真自卑！再說姐也知道你的家庭背景… 就～無言！ 所以我的惻隱之心又升起了，當下決定不 想讓你連份糊口的工作都沒了！那樣真的 會既可憐又可悲！ 再來～姐離開後你跟人事主管他們私下談 什麼。其實我大概知道！ 現在的你就是跟那個霸凌女一對霸凌男女 嘛！說的做的不就是毀謗姐，中傷姐甚至 造謠姐嗎？ 還說什麼沒騷擾我女兒，沒傳訊息給我女 兒。結果當我說出訊息內容，（有空的時 候多關心一下妳媽媽）才啞口無言的說因 為那時候看我情緒不穩！他媽的…前一秒 才在洗手間被你們這對霸凌情侶霸凌完而 已，誰情緒會穩啊？！啊不就幸好你沒學 那個不要臉的說傳訊息給我女兒是（一時 情緒來了）不然就夠好笑了！ 還有不要再害我了啦！我說過霸凌女當你 是寶，我當你是草，所以不要再害我了。 今天你那個霸凌女聽到你傳訊息給我女兒 要她關心我。看那個霸凌女的臉都綠了 耶！ 夭壽喔！不要再害我了好嗎？ 現在的霸凌女都不管言語甚至肢體簡直都 快弄死我了！你就別再害我了。收起你的 假好心，好好對待你那個霸凌女吧！好好 過日子！ 姐走姐的康莊大道！ 你倆就過你們的奈何橋！ 咱們永不相會！ 昨天跟人家主管還有助理三人會談時… 人事主管問我那個女的叫什麼名字？ 我：其實我到現在也沒興趣去知道她叫什 麼名字！ 人事主管就問旁邊的助理… 助理回：就上次也有處理過工作態度跟人 品有問題的那個某某某！ 人事主管：喔～那個喔！那個李的怎麼會 看上那一款的？ 人事助理回：可能缺太久了！ 然後相視而笑....現在想起來也越發覺得 好笑！好好人不做，還到處散播不實謠  言，啊不就姐的人品還算夠格，再來雖然 姐不大跟人有啥私下的互動，但基本的人 脈還是有的，知道姐真實生活狀況的也是 有的。以為這樣到處散播謠言就可以詆毀 姐喔！想的也太無腦了吧！ 唉…姓李的霸凌男 你要記得你今天任何的所作所為  所言所行～不久的將來 你一定會自作自受作繭自縛的 背信忘義忘恩負義的人是不配擁有幸福的 ～你要牢記這一點！ 更何況還是你們這對霸凌男女！ 我呸！ 還有我在我的個版還有設定特定人士觀看 文章而已，有什麼問題嗎？今天會議時還 提出來說…所以勒？ 姐爽不爽時時來個心情抒發不行？ 妨礙到你們這對霸凌情侶了？ 還是因為姐洩露了太多你的真面目了！你 惱羞成怒了啊！ 姐就是爽勒《《《  就像你跟你那個霸凌女朋友一樣 不就是以霸凌人為爽度嗎？ 等著吧……大伯母要去了喔！